臺灣高等法院臺中分院刑事判決　　　 100年度上訴字第2400號
上　訴　人
即　被　告　游曜隆
上列上訴人因毒品危害防制條例案件，不服臺灣臺中地方法院
100年度訴字第2428號中華民國100年10月18日第一審判決（起訴
案號：臺灣臺中地方法院檢察署100年度毒偵字第2537號），提
起上訴，本院判決如下：
    主  文
上訴駁回。
    理  由
一、依刑事訴訟法第350條、第361條、第362條、第367條規定，
    不服地方法院之第一審判決而上訴者，須提出上訴書狀，並
    應敘述具體理由，為上訴必備之程式；其所提出之書狀未敘
    述上訴理由，或僅曾以言詞陳述上訴理由者，均應於上訴期
    間屆滿後20日內補提理由書於第一審法院。第一審法院經形
    式審查，認逾期未補提上訴理由者，應定期間先命補正；逾
    期未補正者，為上訴不合法律上之程式，應以裁定駁回。倘
    已提出上訴理由，但所提非屬具體理由者，則由第二審法院
    以上訴不合法律上之程式，判決駁回。而所謂具體理由，必
    係依據卷內既有訴訟資料或提出新事證，指摘或表明第一審
    判決有何採證認事、用法或量刑等足以影響判決本旨之不當
    或違法，而構成應予撤銷之具體事由，始克當之（例如：依
    憑證據法則具體指出所採證據何以不具證據能力，或依憑卷
    證資料，明確指出所為證據證明力之判斷如何違背經驗、論
    理法則）；倘僅泛言原判決認定事實錯誤、違背法令、量刑
    失之過重或輕縱，而未依上揭意旨指出具體事由，或形式上
    雖已指出具體事由，然該事由縱使屬實，亦不足以認為原判
    決有何不當或違法者（例如：對不具有調查必要性之證據，
    法院未依聲請調查亦未說明理由，或援用證據不當，但除去
    該證據仍應為同一事實之認定），皆難謂係具體理由，俾與
    第二審上訴制度旨在請求第二審法院撤銷、變更第一審不當
    或違法之判決，以實現個案救濟之立法目的相契合，並節制
    濫行上訴（最高法院97年度臺上字第892號判決意旨可資參
    照）。又理由是否具體，則屬第二審法院審查之範圍，不在
    命補正之列，亦即上訴書狀已記載理由，並有具體之敘述時
    ，其上訴既屬合法，第二審法院固應就其理由之是否可取，
    為實體之審理及判斷；如認其上訴書狀雖記載理由，但並未
    具體敘述時，則無須再命補正，可逕認其上訴不合法，以判
    決駁回之，此有最高法院97年度臺上字第1281號判決意旨可
    參。
二、本案上訴人即被告游曜隆（下稱被告）不服原審判決提起上
    訴，其上訴狀所載理由，略以：被告平時有在指定醫院喝美
    沙冬，可見被告有心戒除毒癮，且被告父親已快80歲，請
    法官給被告一次機會。原審判處被告1年3個月徒刑實屬過重
    。據此，請予以撤銷原判決，另為妥適之判決，以啟自新云
    云。
三、經查，本件被告游曜隆上訴理由僅泛言原審量刑過重云云。
    然量刑輕重係屬事實審法院得依職權自由裁量之事項，茍已
    斟酌刑法第57條各款所列情狀而未逾法定刑度，即不得遽指
    為違法。被告對原審判決採用證據、認定事實及適用法律等
    節均不爭執，而原審判決理由已詳予載明量刑之依據：「被
    告因施用毒品經本院以96年度訴第1361號判處有期徒刑1年2
    月確定，嗣經裁定減刑為有期徒刑7月，再因偽證案件，經
    本院以96年度訴字第4234號判處有期徒刑4月確定，上開有
    期徒刑1年2月（減為7月）及有期徒刑4月經定應執行刑為有
    期徒刑11月，又因施用毒品案件，經本院以97年度訴字第
    4022 號判處有期徒刑1年2月確定，與上開案件接續執行，
    於99年7月12日縮刑期滿執行完畢之事實，有臺灣高等法院
    被告前案紀錄表附卷可憑，其於有期徒刑執行完畢後5年內
    ，再故意犯本件有期徒刑以上之罪，依刑法第47條第1項之
    規定，構成累犯，並應加重其刑。」、「爰審酌被告前已有
    多次施用毒品前科，有上開刑案紀錄表可查，今再為施用，
    顯見其意志不堅，無法戒絕毒癮，然施用毒品究屬戕害自身
    健康之犯罪，被告施用毒品尚未造成他人明顯之危害，及被
    告於本院審理中已坦承犯行，犯後態度尚稱良好，並兼衡被
    告犯罪之動機、目的、手段、家庭經濟狀況勉持、智識程度
    為國中畢業等一切情狀」，量處其有期徒刑1年3月之刑（參
    原判決理由四、五，至原判決另敘明『並定其應執行之刑』
    部分，顯係贅語，應予刪除），原審顯已注意適用刑法第57
    條之規定，所處之刑符合「罰當其罪」之原則，況被告於原
    審已為認罪之表示(見原審卷第20頁正面、第22頁背面)，本
    院經核並無輕重失衡之情形。是被告既未依法指摘或表明第
    一審判決有何採證認事、用法或量刑等足以影響判決本旨之
    不當或違法，而構成應予撤銷之具體事由，其所提之上訴理
    由，要非屬所謂之具體理由。揆諸上開最高法院判決意旨，
    及依「程序優先於實體」之刑事訴訟法原則，本件上訴自不
    合法定上訴程式，應予駁回，並不經言詞辯論為之。
據上論斷，應依刑事訴訟法第367條前段、第372條，判決如主文
。
中    華    民    國   100    年    12    月    16    日
            刑事第五庭  審判長法  官  趙  春  碧
                              法  官  楊  文  廣
                              法  官  林  宜  民
以上正本證明與原本無異。
如不服本判決應於收受送達後10日內向本院提出上訴書狀，其未
敘述上訴之理由者，並得於提起上訴後10日內向本院補提理由書
（均須按他造當事人之人數附繕本）「切勿逕送上級法院」。

                              書記官  吳  雅  菁
中    華    民    國   100    年    12    月    16    日